【裁判字號】    89,上易,2833
【裁判日期】    891220
【裁判案由】    違反槍砲彈藥刀械管制條例
【裁判全文】
臺灣高等法院臺中分院刑事判決                  八十九年度上易字第二八三三號
    上  訴  人
    即  被  告  乙○○
右上訴人等因違反槍砲彈藥刀械管制條例案件，不服臺灣南投地方法院中華民國八十
九年十月二十日第一審判決（民國八十九年度易字第六六六號，起訴案號：臺灣南投
地方法院檢察署民國八十九年度偵字第二七四九號），提起上訴，本院判決如左：
    主      文
原判決撤銷。
乙○○未經許可，持有刀械，累犯，科罰金新臺幣玖萬元，如易服勞役，以新臺幣玖
佰元即銀元參佰元折算壹日。扣案之武士刀貳把均沒收。
    事      實
一、乙○○曾犯詐欺罪，經本院判處有期徒刑八月，並於民國（下同）八十八年九月
    二十二日執行完畢。其另於八十六、七年間，未經許可，在南投縣草屯鎮某路旁
    購得公告管制之武士刀二把，並將該二把武士刀帶回其所經營之南投縣草屯鎮○
    ○路一號「坪林藝品店」二樓擺設，而自該時起即未經許可，持有上開已公告管
    制之刀械。嗣於八十九年八月八日，為警在上址查獲，並扣得上開管制之刀械武
    士刀二把。
二、案經南投縣警察局草屯分局報告臺灣南投地方法院檢察署檢察官偵查起訴。
    理      由
一、右揭犯罪事實，訊據被告乙○○固坦承於右揭時地，持有上開扣案之武士刀二把
    之事實，惟辯稱：不知武士刀係管制刀械，且伊僅係買來觀賞云云。惟查，扣案
    之二把武士刀經檢察官勘驗結果，其中一把長度約為九十六公分（含刀刃之長度
    七十四公分），寬約二公分，另一把長度約為五十公分（含刀刃之長度三十四公
    分），寬度約為三公分，有勘驗筆錄一份附卷可憑，為法定禁止持有之刀械；又
    槍砲彈藥刀械管制條例所公告管制之刀械，非事先報請主管機關許可，不得持有
    ，要難僅因持有人持有之目的未牽涉不法情事而能免責，是被告既未經許可而持
    有扣案之刀械，即無解於其刑責。此外，復有照片四幀在卷可參，事證明確，被
    告犯行洵堪認定，應予依法論科。
二、(一)核被告乙○○所為，係犯槍砲彈藥刀械管制條例第十四條第三項之未經許可，
    持有刀械罪。(二)查被告有右揭前科，有臺灣南投地方法院檢察署刑案資料查註紀
    錄表一件附卷可按，其於五年內再犯本件有期徒刑以上之罪，為累犯，應依法加
    重其刑。(三)原審對被告論罪科刑，固非無見，惟原判決以「被告於八十六、七年
    間起，即未經許可持有管制刀械之行為，在被告前案詐欺案件有期徒刑執行完畢
    之前，是與累犯之構成要件尚有未合」，而未論以累犯，惟持有刀械之犯罪，乃
    繼續犯，其犯罪繼續至被查獲之時止，自係構成累犯。從而，被告之上訴固無理
    由，惟原判決既有上開可議之處，即應由本院將原判決撤銷改判。(四)爰審酌被告
    素行不良，惟持有武士刀之目的係為供觀賞，尚未發生實害等一切情狀，量處如
    主文所示之刑，並諭知易服勞役之折算標準。(五)扣案武士刀二把，均係違禁物，
    應依法宣告沒收。
三、據上論斷，應依刑事訴訟法第三百六十九條第一項前段、第三百六十四條、第二
    百九十九條第一項前段，槍砲彈藥刀械管制條例第十四條第三項，刑法第十一條
    前段、第四十七條、第四十二條第二項、第三十八條第一項第一款，罰金罰鍰提
    高標準條例第二條，判決如主文。
本案經檢察官甲○○到庭執行職務。
中      華      民      國    八十九    年      十二    月      二十    日
                                  臺灣高等法院臺中分院刑事第八庭
  審判長法  官  羅  得  村
                                              法  官  古  金  男
                                              法  官  林  輝  煌
右正本證明與原本無異。
不得上訴。
                                              書記官  劉  恒  宏
中      華      民      國    八十九    年      十二    月    二十二    日
附錄本案論罪科刑法條全文：
槍砲彈藥刀械管制條例
第四條
  本條例所稱槍砲、彈藥、刀械如下︰
  一  槍砲︰指火砲、肩射武器、機關槍、衝鋒槍、卡柄槍、自動步槍、普通步槍、
      馬槍、手槍、鋼筆槍、瓦斯槍、麻醉槍、獵槍、空氣槍、魚槍、改造模型槍及
      其他可發射金屬或子彈具有殺傷力之各式槍砲。
  二  彈藥︰指前款各式槍砲所使用之砲彈、子彈及其他具有殺傷力或破壞性之各類
      炸彈、爆裂物。
  三  刀械︰指武士刀、手杖刀、鴛鴦刀、手指虎、鋼（鐵）鞭、扁鑽、匕首（各如
      附圖例式）及其他經中央主管機關公告查禁，非供正當使用具有殺傷力之刀械
      。
  前項第一款、第二款槍砲、彈藥，包括其主要組成零件。但無法供組成槍砲、彈藥
  之用者，不在此限。
  槍砲、彈藥主要組成零件種類，由中央主管機關公告之。
第十四條
  未經許可，製造、販賣或運輸刀械者，處三年以下有期徒刑，併科新臺幣一百萬元
  以下罰金。
  意圖供自己或他人犯罪之用，而犯前項之罪者，處六月以上五年以下有期徒刑，併
  科新臺幣三百萬元以下罰金。
  未經許可，持有或意圖販賣而陳列刀械者，處一年以下有期徒刑、拘役或新臺幣五
  十萬元以下罰金。
  第一項及第二項之未遂犯罰之。
                                                                        Ｄ


司法院資訊處製作；財團法人民間司法改革基金會備份。
